# 陈版主，公司小股东要退出，什么东西都不要，减少的注册资本如何做账？

提问人：夜袭寡妇村 时间：2018-03-29 15:02:12
公司小股东要退出，公司直接做减资登记，什么东西都不要，减少的注册资本如何做账？合并报表如何做账？ 依据是啥？

回答人：chenyiwei
应将所减少的实收资本转入资本公积，借记实收资本，贷记资本公积——资本溢价。
《〈企业会计准则第 37 号——金融工具列报〉应用指南》： 股份有限公司按法定程序报经批准采用收购本公司股票方式减资的，按注销股票面值总额减少股本，购回股票支付的价款（含交易费用）超过面值总额的部分，应依次冲减资本公积（股本溢价）、盈余公积和未分配利润；购回股票支付的价款低于面值总额的，低于面值总额的部分增加资本公积（股本溢价）。